【裁判字號】    90,易,189
【裁判日期】    900621
【裁判案由】    違反毒品危害防制條例
【裁判全文】
臺灣基隆地方法院刑事判決                            九十年度易字第一八九號
    公  訴  人  臺灣基隆地方法院檢察署檢察官
    被      告  甲○○
右列被告因違反毒品危害防制條例案件，經檢察官向本院基隆簡易庭聲請簡易判決處
刑（八十九年度毒偵字第二五三七號），本院基隆簡易庭改依通常程序移由本院審理
，本院判決如左：
    主  文
甲○○施用第二級毒品，累犯，處有期徒刑捌月。
    事  實
一、甲○○前曾於民國（下同）八十七年間，因竊盜案件，經台灣士林地方法院判處
    有期徒刑三月，甫於八十八年九月一日執行完畢；又因施用第二級毒品安非他命
    案件，經台灣高等法院以八十七年度上易字第五三三九號及本院八十八年度毒聲
    字第七０八號先後裁定送觀察、勒戒後，均無繼續施用毒品之傾向，經台灣高等
    法院以八十七年度上易字第五三三九號判決免刑及台灣基隆地方法院檢察署檢察
    官以八十八年度偵緝字第二０六號處分不起訴；復因三犯施用第二級毒品安非他
    命案件，經本院裁定令入戒治處所施以強制戒治一年，並於八十九年八月二十二
    日以八十九年度簡上字第四四號刑事判決判處有期徒刑六月確定在案，竟不知悔
    改，復於八十九年十一月二十一日至台灣基隆地方法院檢察署採尿之前二日內某
    時，在不詳地點非法施用第二級毒品安非他命一次，嗣經台灣基隆地方法院檢察
    署觀護人將甲○○所採尿液送請台灣尖端先進生技醫藥股份有限公司鑑驗結果，
    呈施用第二級毒品安非他命之陽性反應，因而查悉上情。
二、案經台灣基隆地方法院檢察署觀護人報請同署檢察官聲請簡易判決處刑。
    理  由
一、訊據被告甲○○，矢口否認右揭犯行，並辯稱：伊自停止戒治出所後，未曾再施
    用安非他命，伊係於不知情之情況下，在基隆市安樂社區其友人「旺仔」住處，
    誤飲一杯洗過安非他命殘渣的開水，尿液始呈安非他命陽性反應云云。惟查，被
    告於八十九年十一月二十一日至台灣基隆地方法院檢察署接受採尿送驗結果，確
    呈施用第二級毒品安非他命之陽性反應，有台灣尖端先進生技醫藥股份有限公司
    尿液檢體編號00000000號濫用藥物尿液檢測報告一份在卷可憑，被告雖
    辯稱其係於不知情之情況下誤飲含有安非他命殘渣之開水，惟未能具體提供其所
    稱「旺仔」之真實姓名、年籍資料或住居所供本院調查審認，空言置辯，不足為
    信。又被告前因施用第二級毒品案件，先後經台灣高等法院及本院裁定送觀察勒
    戒後，均認無繼續施用毒品之傾向，分別經台灣高等法院判處免刑確定及臺灣基
    隆地方法院檢察署檢察官為不起訴處分確定，有該院八十七年度上易字第五三三
    九號刑事判決書及該署八十八年度偵緝字第二０六號不起訴處分書各一份在卷足
    憑，復因三犯施用第二級毒品案件，經本院裁定令入戒治處所施以強制戒治一年
    ，並於八十九年八月二十二日以八十九年度簡上字第四四號刑事判決判處有期徒
    刑六月確定在案，有臺灣高等法院被告全國前案紀錄表在卷可稽，事證明確，被
    告四犯施用毒品犯行堪予認定。
二、核被告甲○○所為，係犯毒品危害防制條例第十條第二項之施用第二級毒品罪。
    被告為施用安非他命而持有安非他命之低度行為，應為施用安非他命之高度行為
    所吸收，不另論罪。被告曾於八十七年間，因竊盜案件，經台灣士林地方法院判
    處有期徒刑三月，於八十八年九月一日執行完畢，有台灣基隆地方法院檢察署刑
    案資料查註紀錄表在卷可稽，其於前案有期徒刑執行完畢後，五年以內再犯本件
    有期徒刑以上之罪，為累犯，應依法加重其刑。爰審酌被告之品行、犯罪動機、
    目的、手段、犯罪所生危害及犯罪後態度等一切情狀，量處如主文所示之刑。
據上論斷，應依刑事訴訟法第二百九十九條第一項前段，毒品危害防制條例第十條第
二項，刑法第十一條前段，第四十七條，判決如主文。
本案經檢察官黃士元到庭執行職務。
中      華      民      國     九十     年      六      月    二十一    日
                                    臺灣基隆地方法院刑事第三庭
                                            法  官  蔡  佳  玲
右正本證明與原本無異。
對於本件判決如有不服，應於收受送達後十日內，向本院提出上訴書狀，上訴於臺灣
高等法院，並按他造當事人之人數附具繕本。
                                            書記官  湯  惠  芳
中      華      民      國     九十     年      六      月    二十七    日
附錄論罪法條
毒品危害防制條例第十條第二項：
施用第二級毒品者，處三年以下有期徒刑。


司法院資訊處製作；財團法人民間司法改革基金會備份。
